臺灣新北地方法院板橋簡易庭民事簡易判決
110年度板簡字第2166號
原      告  中國信託商業銀行股份有限公司


法定代理人  利明献  
訴訟代理人  梁懷德  
            陳有延  
            官小琪  
            林紫彤  


被      告  彭秀娟  
上列當事人間請求給付信用卡帳款事件，本院於中華民國111年5
月5日言詞辯論終結，判決如下：
    主      文
被告應給付原告新臺幣壹拾壹萬柒仟柒佰柒拾壹元，及其中新臺
幣壹拾壹萬伍仟柒佰捌拾柒元自民國九十五年九月二十六日起至
民國一○四年八月三十一日止，按週年利率百分之二十計算之利
息，及自民國一○四年九月一日起至清償日止，按週年利率百分
之十五計算之利息。
訴訟費用新臺幣壹仟貳佰貳拾元由被告負擔。
本判決得假執行。
    事實及理由
一、原告主張：
    被告於民國82年4月9日向原告申請信用卡（卡號：00000000
    00000000卡別：VISA，下稱系爭信用卡），依信用卡約定條
    款約定，被告即得於特約商店記帳消費，截至95年9月25日
    止，被告累計消費新臺幣（下同）117,771元正未給付(其中
    115,787元為消費款，1,984元為循環利息），後續未再有繳
    款，依信用卡約定條款第23條之約定，債務視為全部到期，
    故被告除應給付上開消費款項外，依信用卡約定條款第15條
    之約定，被告另應給付115,787元自95年9月26日起至104年8
    月31日止，按週年利率百分之20計算之利息；自104年9月1
    日起至清償日止，按週年利率百分之15計算之利息。爰依信
    用卡使用契約（下稱系爭契約）之法律關係，請求被告清償
    債務，並聲明：如主文第1項所示。
二、被告則以：
    被告於87年出境前已結清系爭信用卡不再使用，被告82年申
    請系爭信用卡，87年停止使用。另被告88年7月7日至88年9
    月7日在臺北有消費記錄，亦與被告入出境紀錄不符等語，
    資為抗辯，並聲明：原告之訴駁回。
三、本件爭點：
㈠、被告是否親自或授權他人使用系爭信用卡？　　
  ⒈系爭信用卡為被告本人申領使用
　　查，系爭信用卡係由被告親簽申請書申領，系爭信用卡申請
    後均由被告使用等節，為被告於本院言詞辯論時自認（見本
    院卷第36頁），稽諸系爭信用卡申請書（下稱系爭申請書）
    所載帳單地址為：台北市○○0○000○○○(後更名為臺北青田○○○
    000○○○，下稱系爭郵政信箱）（見110年度北簡字第11588號
    卷【下稱北簡卷】第11頁），系爭郵政信箱自72年7月14日
    起至102年6月30日止均為被告租用，有中華郵政股份有限公
    司臺北郵局111年3月7日北營字第11110000492號函可稽（見
    本院卷第283頁），堪認系爭信用卡為被告本人申領使用。
    　
　⒉被告出境後持續使用系爭信用卡及繳納帳款
　　被告固抗辯自87年後多在境外，並未使用系爭信用卡消費。
    惟查，被告於87年8月16日出境前往美國洛杉磯地區，於同
    年12月17日自美國洛杉磯地區返臺入境；於88年1月3日出境
    前往日本東京地區，於同年6月18日自美國洛杉磯地區返臺
    入境；又於88年8月19日出境前往日本大阪地區，於89年3月
    4日自美國洛杉磯地區返臺入境；嗣被告自89年3月13日出境
    前往美國地區後，直至100年4月28日始從香港地區返臺入境
    ，有卷附被告所提入出國日期證明書原告所提入出境紀錄可
    稽（見本院卷第261頁；第319頁），而系爭信用卡於上開被
    告出境期間內，自89年6月10日起至95年8月3日止間持續產
    生於美國地區之消費紀錄，有客戶消費明細表可參（見本院
    卷第193至244頁），核與被告89年3月13日出境前往之美國
    地區相符，佐以被告於87年8月16日出境前往美國洛杉磯地
    區前即業自84年12月間起設定以其申設之中國信託商業銀行
    （下稱中信銀行）帳號0000000000000號帳戶（下稱系爭帳
    戶）扣繳系爭信用卡帳款，系爭帳戶自89年6月間起至93年8
    月間亦有多筆小額款項匯入供扣繳信用卡帳款等節，有客戶
    消費明細表、中信銀行統一編號查詢帳號輸出、系爭帳戶歷
    史交易查詢報表可稽（見本院卷第321至第413頁；第429至4
    37頁），佐以被告於本院言詞辯論自承89年前往美國係為探
    視親友等節（見本院卷第306頁），足見被告於89年3月間出
    境前往美國探親後仍持續親自或授權他人使用系爭信用卡，
    並以系爭帳戶扣繳信用卡帳款等方式持續繳納系爭信用卡帳
    戶，被告抗辯出境後即停止系爭信用卡，要無足取。　
　⒊系爭信用卡境內消費紀錄亦與被告入出境紀錄相符
　　被告另抗辯系爭信用卡於88年7月9日至同年9月9日間之臺北
    地區消費紀錄與被告入出境紀錄不符。惟查，被告於88年6
    月18日自美國洛杉磯地區返臺入境後至同年8月19日出境前
    往日本大阪地區前均在臺灣境內，有卷附入出境紀錄可稽（
    見本院卷第319頁），系爭信用卡於上開期間內於88年7月27
    日（1筆）、同年7月28日（2筆）、同年8月1日（1筆）、同
    年8月6日（1筆）共有5筆在臺北地區之消費紀錄，核與上開
    期間被告入出境紀錄相符，益徵被告於87年後仍繼續使用系
    爭信用卡，被告前揭所辯，洵無可採。
　⒋綜上，系爭信用卡為被告本人親自申領使用，該卡消費紀錄
    與被告入出境紀錄相符，其帳款復長期以被告申設之系爭帳
    扣繳等方式繳納，且系爭信用卡之帳寄地址亦為被告所租用
    管領使用之系爭郵政信箱，被告復未提出其他反證，足認系
    爭信用卡欠繳之消費帳款為被告親自或授權他人使用交易而
    生。
㈡、原告請求系爭信用卡帳款，有無理由？應給付之數額為若干
    ？　　
　　綜上，系爭信用卡既為被告親自或授權他人使用，原告主張
    被告尚有積欠如聲明所示之債務，應負清償責任，即為可採
    。
四、綜上所述，系爭信用卡為被告本人申領使用，被告於89年3
    月13日出境後，仍親自或授權他人使用系爭信用卡於美國地
    區消費。從而，原告依系爭契約請求被告給付如主文第1項
    所示，為有理由，應予准許。
五、本件係就民事訴訟法第 427條訴訟適用簡易程序所為被告敗
    訴之判決，爰依同法第389條第 1項第3款之規定，職權宣告
    假執行。
六、訴訟費用負擔之依據：民事訴訟法第78條。本件訴訟費用額
    ，依後附計算書確定如主文第2項所示金額。
中　　華　　民　　國　　111 　年　　5 　　月　　27　　日
                  臺灣新北地方法院板橋簡易庭
                  法  官  吳孟竹
計    算    書
項        目          金      額（新臺幣）      備    註
第一審裁判費               1,220 元
合        計               1,220 元
以上正本係照原本作成。
如不服本判決，應於送達後20日內，向本院提出上訴狀並表明上
訴理由，如於本判決宣示後送達前提起上訴者，應於判決送達後
20日內補提上訴理由書（須附繕本）。
中　　華　　民　　國　　111 　年　　5 　　月　　27　　日
                  書記官  呂亞馨